臺灣高等法院臺南分院刑事判決
                                  111年度上訴字第465號
上  訴  人  
即  被  告  沈育權




選任辯護人  許洋頊律師（法扶律師）
上列上訴人即被告因毒品危害防制條例案件，不服臺灣嘉義地方
法院110年度訴字第619號中華民國111年2月25日第一審判決（起
訴案號：110年度偵字第2825號、110年度偵字第5131號），提起
上訴，本院判決如下：
    主  文
上訴駁回。
    理  由
壹、程序事項：
    按刑事訴訟法第348條規定於民國110年6月16日公布，同年
    月18日生效施行，而本案係於111年4月6日繫屬本院，且並
    非刑事訴訟法施行法第7之13條所規定仍適用修正前規定之
    案件，故應適用修正後刑事訴訟法第348條之規定，先予說
    明。又修正後刑事訴訟法第348條第3項規定：「上訴得明示
    僅就判決之刑、沒收或保安處分一部為之」。查本件上訴人
    即被告及辯護人於本院審理時，已陳明被告上訴之範圍及理
    由為承認犯罪，希望能從輕量刑，是僅就量刑部分上訴；對
    於原審判決（如附件）認定之犯罪事實、引用之證據、理由
    、適用法條、罪名及沒收等，都沒有不服，也不要上訴等語
    。檢察官、被告及辯護人並均同意本院依照原審所認定的犯
    罪事實、證據理由、適用法條、罪名及沒收為基礎，僅就量
    刑部分調查證據及辯論（見本院卷第168-169頁）。依據前
    述規定，本院僅就原判決量刑妥適與否進行審理，至於原判
    決其他部分（含原判決認定之犯罪事實、證據、理由、引用
    的法條及罪名），則非本院審理範圍，先予指明。　
貳、維持原審判決之理由：
一、本件被告上訴意旨略以：被告於原審已供稱毒品上游為姓名
    「張富謀」之人，檢警事後雖未查獲此人，而無毒品危害防
    制條例第17條第1項減刑規定適用，惟仍應認被告犯罪後態
    度良好，應依刑法第57條第10款，於法定刑內從輕量刑，原
    審漏未斟酌上情，所為量刑即有過重之失。又被告於同一時
    間所為數罪犯行，因檢察官未能及時起訴，導致由不同法院
    審理判決（原審110年度訴字第58號、及本院110年度上訴字
    第625號），原審判決明知上情，卻未列為量刑基礎而為判
    決，有違罪刑相當原則，請求撤銷原判決，將本件被告犯行
    當作犯一罪為基礎，改判有期徒刑7年6月等語。　　　　
二、然查：　　
（一）被告前曾供稱其販賣毒品之來源為「張富謀」之人，然因
      被告供稱其毒品係渠於東天紫徽宮向上游「張富謀」（惟
      年籍資料不詳）之人所購買，經以戶役政系統查詢姓名「
      張富謀」之人，均無與東天紫徽宮同址，故本案無法確認
      被告所述之「張富謀」係指何人。另經警方多次前往上開
      東天紫徽宮附近埋伏，於埋伏期間未發現有毒品買賣及可
      疑之人出沒之蹤跡，且該處廟宇無人看管亦未設有膳房可
      供居住，與被告所述顯有不符，另後方鐵皮屋出入口均有
      上鎖之鐵門管控，警方未持有搜索票遂無法進入查察，本
      案尚無進一步偵查結果等情，有嘉義縣警察局民雄分局11
      1年4月20日嘉民警偵字第1110011838號函暨所附職務報告
      各1份及現場勘查照片3張等在卷可參（見本院卷第103-10
      7頁），另臺灣嘉義地方檢察署亦尚未因被告之供述而查
      獲其毒品上游為張富謀之積極事證等情，亦有臺灣嘉義地
      方檢察署111年4月20日函1份在卷可參（見本院卷第101頁
      ），故本件迄並無因被告供出毒品來源因而查獲其他正犯
      或共犯之情事，原審未依毒品危害防制條例第17條第1項
      規定減免被告之刑，並無違誤，且因被告上開所述，是否
      真實，並無具體事證可佐，是原審無從以此逕依刑法第57
      條第10款，對被告從輕量刑，亦難認屬漏未斟酌，所為量
      刑自無過重之失。被告此部分之上訴意旨，並無理由。
（二）末按量刑之輕重，係事實審法院得依職權自由裁量之事項
      ，茍已斟酌刑法第57條各款所列情狀而未逾越法定刑度，
      亦無明顯違背罪刑相當原則，不得遽指為違法；上級法院
      對於下級法院之職權行使，原則上應予尊重。經查，本件
      原審已以行為人之責任為基礎，詳予審酌被告無視於國家
      杜絕毒品危害之禁令，僅因己身有施用毒品需求即販賣海
      洛因，使毒品輕易擴散予他人，所為均實屬不當；惟考量
      被告自始坦認犯行，且所販賣之對象固定，並為已有毒品
      施用前案紀錄者，此有證人之警詢筆錄在卷足參（警卷第
      14頁），另參考被告在本案109年5月間後之同年6月至9月
      間尚有其餘販賣毒品犯行，已為判決處刑，有原審110年
      度訴字第58號刑事判決及本院110年度上訴字第625號刑事
      判決存卷可考，則被告本案行為時間實與業已判決之犯行
      係同段期間所為，並無受查緝後仍再犯而應較前案加重處
      罰之情形；暨兼衡被告於原審自陳之智識程度、職業，及
      家庭經濟狀況等一切情狀，就其12次販賣第一級毒品之犯
      行，各量處有期徒刑7年9月。另審酌被告所販賣毒品次數
      、期間及對象，且參以其犯案之模式單純且固定，如因此
      受有實質累加之此等重刑，處罰之刑度實有所超過其行為
      之不法內涵，綜合考量被告本案犯罪情節，定應執行刑有
      期徒刑8年6月。顯見原審於量刑時已有將被告於同一時間
      所為數罪犯行，因檢察官未能及時起訴，導致由不同法院
      審理判決之情節，列為量刑基礎綜合審酌而為判決，自無
      違罪刑相當原則。且原審就被告所犯各罪之量刑及定應執
      行刑，均尚屬妥適，並無逾越法定範圍或有偏執一端或失
      之過重等罪責不相當之不當情形，並符比例原則。故被告
      此部分之上訴意旨，亦無理由，應予駁回。
三、綜上，被告上訴意旨主張原審漏未斟酌被告前已供稱毒品上
    游為姓名「張富謀」之人卻未從輕量刑，及明知被告於同一
    時間所為數罪犯行，因檢察官未能及時起訴，致由不同法院
    審理判決，卻未列為量刑基礎而為判決，有違罪刑相當原則
    ，及量刑過重等，均無理由，應予駁回。
據上論斷，應依刑事訴訟法第368條，判決如主文。　
本案經檢察官李鵬程提起公訴，檢察官王全成到庭執行職務。
中　　華　　民　　國　　111 　年　　7 　　月　　5 　　日
                  刑事第四庭    審判長法  官  郭玫利
                                      法  官  陳金虎
                                      法  官  林臻嫺
以上正本證明與原本無異。
如不服本判決應於收受送達後20日內向本院提出上訴書狀，其未
敘述上訴理由者，並得於提起上訴後20日內向本院補提理由書（
均須按他造當事人之人數附繕本）「切勿逕送上級法院」。
　　　　　　　　　　　　　　　　　　　書記官　劉素玲　　
中　　華　　民　　國　　111 　年　　7 　　月　　5 　　日
附錄本案論罪科刑法條：
修正前毒品危害防制條例第4條
製造、運輸、販賣第一級毒品者，處死刑或無期徒刑；處無期徒
刑者，得併科新臺幣二千萬元以下罰金。
製造、運輸、販賣第二級毒品者，處無期徒刑或七年以上有期徒
刑，得併科新臺幣一千萬元以下罰金。
製造、運輸、販賣第三級毒品者，處七年以上有期徒刑，得併科
新臺幣七百萬元以下罰金。
製造、運輸、販賣第四級毒品者，處五年以上十二年以下有期徒
刑，得併科新臺幣三百萬元以下罰金。
製造、運輸、販賣專供製造或施用毒品之器具者，處一年以上七
年以下有期徒刑，得併科新臺幣一百萬元以下罰金。
前五項之未遂犯罰之。